臺灣彰化地方法院刑事判決　　　　　 94年度訴字第1009號
公　訴　人　臺灣彰化地方法院檢察署檢察官
被　　　告　丁○○
被　　　告　乙○○
上列二人共同
選任辯護人　林文成律師
被　　　告　丙○○　男　24歲.
　　　　　　　　　　身分證統一.
　　　　　　　　　　住彰化縣埔.
被　　　告　戊○○　男　21歲.
　　　　　　　　　　身分證統一.
　　　　　　　　　　住嘉義縣水.
上一人選任辯護人　陳政麟律師
被　　　告　甲○○　男　28歲（民國○○年○○月○○日生）
　　　　　　　　　　身分證統一編號：Ｚ000000000號
　　　　　　　　　　住南投縣仁愛鄉○○村○○路6-1號
上列被告因常業詐欺案件，經檢察官提起公訴（94年度偵字第
2969號、第4435號），及同署檢察官移送併辦（94年度偵字第
15359 號），本院依簡式審判程序判決如下：
    主  文
丁○○共同常業詐欺，處有期徒刑壹年陸月。偽造之「楊乃華」
印章壹枚，均沒收。如附表所示之物均沒收。
乙○○、丙○○、戊○○共同常業詐欺，均處有期徒刑貳年，均
緩刑伍年。偽造之「楊乃華」印章壹枚，均沒收。如附表所示之
物均沒收。
甲○○幫助共同常業詐欺，累犯，處有期徒刑捌月。
    犯罪事實及理由
一、本件犯罪事實檢察官起訴書之記載相同（移送併辦部分，與
    原起訴事實相同），茲引用之（如附件）。
二、本件證據除被告於本院審理中自白犯罪應予補充外與檢察官
    起訴書之記載相同，茲引用之（如上附件）。
三、量刑理由：
    審酌被告丁○○、乙○○、丙○○、戊○○、甲○○犯罪之
    動機、方法、手段、所生危害，暨犯後到庭均坦承犯行、態
    度良好及事後尚知悔改，被告丁○○現於緩刑期間再犯，被
    告甲○○甫於92年4 月3 日有期徒刑易科罰金執行完畢，被
    告乙○○、丙○○、戊○○三人均無前科犯行，被告乙○○
    、丙○○、戊○○三人並均捐贈台灣彰化地方法院檢察署犯
    罪被害補償協會各新台幣一百萬元，有該協會收據乙紙在卷
    可稽及公訴人對於被告等人刑度之意見等一切情狀，分別處
    如主文所示之刑。次查被告乙○○、丙○○、戊○○三人均
    未曾受有期徒刑以上刑之宣告，有台灣高等法院被告全國前
    案紀錄表附卷可稽，其等因一時失慮致罹刑章，經此科刑教
    訓，當已足資警惕，應無再犯之虞，本院參酌右揭量刑應斟
    酌事項，因認前所宣告之刑，以暫不執行為適當，均爰併予
    宣告緩刑五年，以啟自新。
四、另公訴人起訴書漏引刑法第212 條、216 條、217 條，併予
    敘明。又偽造之「張文洲」、「郭仁杰」印章二枚，未經扣
    案，為免日後執行困難，不另為沒收之諭知，併予敘明。
五、應適用之法條：
    (一)刑事訴訟法第273 條之1 第1 項，第299 條第1 項前段
        、第310 條之2 、第454 條第2 項。
    (二)刑法第28條、第340 條、第216 條、212 條、217 條第
        1 項、第219 條、第30條第1 項前段、第2 項、第55條
        、第74條第1 款、第47條、第38條第1 項第2 款。
   （三）罰金罰鍰高標準條例第1條前段。
六、(一)按本判決係依刑事訴訟法第310條之2、第454條第2項製
        作，依法僅需記載當事人欄、主文、犯罪事實、證據名
        稱、應適用之法條及得於10日內上訴之旨，並得以簡略
        方式為之；如認定之犯罪事實、證據及應適用之法條，
        與檢察官聲請簡易判決處刑書或起訴書之記載相同者，
        得引用之。
    (二)又上揭所指應記載之「犯罪事實」，揆諸同法第308條
        後段原關於有罪之判決書應記載「事實」之規定，已修
        正為應記載「犯罪事實」，核其修正之立法理由，即指
        明「犯罪事實」，係指符合犯罪構成要件之具體社會事
        實。是以構成犯罪事實以外之其他適用法律事實，例如
        刑罰加重（含累犯在內)或 減輕（幫助犯）事由等，自
        可無須在「犯罪事實」欄中記載（法院辦理刑事訴訟案
        件應行注意事項第14 4點參照），惟仍應於主文中予以
        表明，並於應適用之法條欄予以引用。
七、如不服本件判決，得自收受送達之日起10日內，向本院提起
    上訴。
本案經檢察官李毓珮到庭執行職務。
中　　華　　民　　國　　94　　年　　11　　月　　9 　　日
                  刑事第三庭    法  官  姚銘鴻
以上正本證明與原本無異。
如不服本判決，應於判決送達後10日內向本院提出上訴狀（應抄
附繕本）。
告訴人或被害人對於判決如有不服具備理由請求檢察官上訴者，
其上訴期間之計算係以檢察官收受判決正本之日期為準。
中　　華　　民　　國　　94　　年　　11　　月　　9 　　日
                                書記官  梁高賓
中華民國刑法第340條
以犯第三百三十九條之罪為常業者，處一年以上七年以下有期徒
刑，得併科五萬元以下罰金。
中華民國刑法第216條
(行使偽造變造或登載不實之文書罪)
行使第二百十條至第二百十五條之文書者，依偽造、變造文書或
登載不實事項或使登載不實事項之規定處斷。
中華民國刑法第212條
(偽造變造特種文書罪)
偽造、變造護照、旅券、免許證、特許證及關於品行、能力服務
或其他相類之證書、介紹書，足以生損害於公眾或他人者，處一
年以下有期徒刑、拘役或三百元以下罰金。
中華民國刑法第217條
(偽造盜用印章印文或署押罪)
偽造印章、印文或署押，足以生損害於公眾或他人者，處三年以
下有期徒刑。
盜用印章、印文或署押，足以生損害於公眾或他人者，亦同。
中華民國刑法第219條
(沒收之特例)
偽造之印章、印文或署押，不問屬於犯人與否，沒收之。
附表：
台灣企銀存摺 1  本
行動電話sim卡 12  張
行動電話含sim卡 1  支
數據機 1  台
數據機 2  台
分享器 2  台
行動電話 1  支
行動電話sim卡 2  張
銀行給電話 3  張
龐貴華台北市第一信用合作社松山分社存摺及印章 1  份
巫德福華僑銀行存摺及印章各 1  份
黃洽錠第七商銀員林分行存摺及印章 1  份
黃洽錠中國農民銀行員林分行存摺 1  本
林辰峰竹山郵局存摺及印章各 1  份
幸志福台中郵局存摺及印章各 1  份
陳宗明竹山郵局存摺及印章各 1  份
吳志明埔里南光郵局存摺及印章各 1  份
王娃娜溪湖郵局存摺及印章各 1  份
陳政樹林迴龍郵局存摺及印章各 1  份
甲○○台灣銀行存摺及印章各 1  份
余常福台中商銀沙鹿分行存摺及印章各 1  份
楊志升合作金庫精武分行存摺及印章各 1  份
郵局金融卡 1  張
郵局金融卡 1  張
第七商銀金融卡 1  張
台中商銀金融卡 1  張
中國農民銀行金融卡 1  張
台北一信金融卡 1  張
華僑銀行金融卡 1  張
台中商銀金融卡 1  張
合作金庫融卡 1  張
台灣銀行金融卡 1  張
郵局金融卡 1  張
郵局金融卡 1  張
郵局金融卡 1  張
郵局金融卡 1  張
記帳單 1  張
教戰手冊 1  張
乙○○第一商銀存摺 1  本
乙○○第一商銀彰化分行存摺 1  本
游永祿台灣企銀八德分行存摺 1  本
台灣企銀金融卡 1  張
乙○○中國農民銀行員林分行存摺 1  本
乙○○亞太商銀溪湖分行存摺金融卡各 1  份
潘玉珍中國信託存摺 1  本
中國信託金融卡 1  張
周俊忠印章 1  枚
已銷燬人頭帳戶名冊及聯絡簿 1  張
變造郭仁杰身份証 1  張
萬泰銀行金融卡 1  張
行動電話 1  支
行動電話sim卡 4  卡
行動電話 1  支
行動電話 1  支
行動電話 1  支
房屋租賃契約書 1  本
陳意合台中商銀南屯分行存摺及印章各 1  份
台中商銀金融卡 1  張
行動電話 1  支
行動電話sim卡 2  張
行動電話 1  支
行動電話 1  支
中國信託金融卡 1  張
電話2具數據機 1  台
電話2具數據機 2  台
戊○○郵局存摺及印章各 1  份
土地銀行金融卡 1  張
台中商銀現金卡 1  張
偽造張文州身份證 1  張
電話卡及 補充儲值卡 11  張
林裕傑身份證健保卡 1  張
中華商銀存摺 1  本
偽造楊乃華身份證 1  張
朱啟輝駕照 1  張
郵局金融卡 1  張
玉山銀行金融卡 1  張
第一銀行金融卡 1  張
彰化銀行金融卡 1  張
台灣銀行金融卡 1  張
郵局金融卡 1  張
郵局金融卡 1  張
郵局金融卡 1  張
郵局金融卡 1  張
郵局金融卡 1  張
郵局金融卡 1  張
郵局金融卡 1  張
郵局金融卡 1  張
玉山銀行金融卡 1  張
郵局金融卡 1  張
中華商銀金融卡 1  張
台新銀行金融卡 1  張
誠泰銀行金融卡 1  張
中國商銀金融卡 1  張
臺中銀行金融卡 1  張
土地銀行金融卡 1  張
中國商業銀行金融卡 1  張
玉山銀行金融卡 1  張
郵局金融卡 1  張
第一銀行金融卡 1  張
玉山銀行金融卡 1  張
國泰世華銀行金融卡 1  張
洪信平印章 1  枚
吳裕彰銀存摺 金融卡及印章 1  組
王志傑第一銀存摺 1  本
鄭朝堂玉山銀存摺及印章 1  份
陳糧錦高新銀存摺及提款卡 1  份
行動電話 1  支
行動電話 1  支
行動電話 1  支
行動電話 1  支
行動電話 1  支
行動電話 1  支
行動電話 1  支
行動電話 1  支
行動電話sim卡 2  張
鄭淑惠黃義豐郵局存摺及印章各 2  份
郵局提款卡 1  張
人頭帳戶身份證影本 18  張
網路申請書 1  疊
租賃契約書 2  本
林裕偨林明輝吳佩玲陳武雄郵局存摺 4  本
劉安琪鄭金城林登山郵局存摺 3  本
印章7枚，分別為：林明輝、林登山、鄭金城、陳武雄
                 林怡潔、劉安琦、吳佩玲
洪信平余常福吳志明台灣銀行存摺各 3  本
黃洽錠復華銀行存摺提款卡印章 1  組
林世偉彰化銀行存摺印章各 1  份
電話 1  具
廣告單 1  袋
黃昭霖陳糧錦朱俊生郵局存摺 3  本
李崇晏吳佩玲吳豐裕玉山銀行存摺 3  本
吳豐裕印章 1  枚
朱俊生陳意合中國國際銀行存摺 2  本
吳佩玲蘇志宏誠泰銀行存摺 2  本
周明德第一銀行存摺及印章 2  份
黃泰榮國泰世華銀行存摺 1  本
張啟竣台中商銀存摺 1  本
李宇晏土地銀行存摺 1  本
洪榮傑台新銀行存摺 1  本
新台幣 8000  元
